臺灣高等法院刑事判決
109年度上易字第1243號
上  訴  人  臺灣臺北地方檢察署檢察官
上  訴  人  
即  被  告  楊村雄


選任辯護人  賴建豪律師(法扶律師)
上列上訴人因被告竊盜案件，不服臺灣臺北地方法院109年度審
易字第244號，中華民國109年4月20日第一審判決（起訴案號：
臺灣臺北地方檢察署108年度偵字第27159號），提起上訴，本院
判決如下：
    主  文
上訴駁回。    
    事  實
一、楊村雄於民國108年10月15日晚間6時48分許，行經臺北巿松
    山區八德路2段393號「Mamaway」商店前時，意圖為自己不
    法之所有，徒手竊取該店店員蘇珮琪放置在商店門口之球鞋
    1雙，得手後即離去。嗣於同日晚間7時5分許，蘇珮琪行經
    臺北巿松山區復興南路1段5號前，發現楊村雄在該處兜售其
    失竊之球鞋，遂報警處理，始查獲之。
二、案經臺北巿政府警察局松山分局報告臺灣臺北地方檢察署檢
    察官偵查起訴。　　
    理  由
壹、證據能力部分：
    被告以外之人於審判外之陳述雖不符刑事訴訟法第159條之1
    至之4等規定，而經當事人於審判程序同意作為證據，法院
    審酌該言詞陳述或書面陳述作成時之情況，認為適當者，得
    為證據；當事人、代理人或辯護人於法院調查證據時，知有
    刑事訴訟法第159條第1項不得為證據之情形，而未於言詞辯
    論終結前聲明異議者，視為有前項之同意，同法第159條之5
    定有明文。該法之立法意旨在於傳聞證據未經當事人之反對
    詰問予以核實，原則上先予排除。惟若當事人已放棄反對詰
    問權，於審判程序中表明同意該等傳聞證據可作為證據；或
    於言詞辯論終結前未聲明異議，基於尊重當事人對傳聞證據
    之處分權，及證據資料愈豐富，愈有助於真實發見之理念，
    且強化言詞辯論主義，使訴訟程序得以順暢進行，上開傳聞
    證據亦均具有證據能力。下述經原審及本院於審理期日踐行
    調查證據程序之被告以外之人於審判外陳述，經審酌全部卷
    證資料，認為作成當時之狀態，並無違背個人意思而為陳述
    或出於違法取供之情形，且無任何反於真實之情事，而檢察
    官於原審審理中並不爭執證據能力及真實性，另被告對於證
    據能力未曾聲明異議，本院認該等證據有證據能力。至本判
    決所引用之其餘非供述證據，亦查無違反法定程序取得之情
    形，是依刑事訴訟法第158條之4規定反面解釋，即具有證據
    能力。
貳、實體部分：
一、被告於警詢對於案情陳述均答非所問，本院審理時矢口否認
    有竊盜犯行，辯稱：「那段時間我有生病，判斷錯誤」云云
    。惟據被害人蘇珮琪於警詢證述：其球鞋在工作地點遭竊，
    回家途中發現被告在路旁兜售其失竊球鞋之經過等語詳實，
    另有臺北巿政府警察局松山分局扣押筆錄、扣押物品目錄表
    、贓物認領保管單、贓物照片、道路監視器畫面及截圖照片
    可證，行竊者確為被告本人，被告否認犯罪無非卸責之詞，
    不足採信。綜上所述，本案事證已臻明確，被告否犯行堪予
    認定，應依法論科。 
二、論罪科刑之理由：
(一)論罪：
　　核被告所為，係犯刑法第320條第1項之竊盜罪。
(二)量刑理由之說明：
  ⒈犯刑法第320條之竊盜罪，情節輕微，顯可憫恕，認為依刑法
    第59條規定減輕其刑仍嫌過重者，得免除其刑，刑法第61條
    第2款定有明文。被告所犯者為刑法第320條第1項之竊盜罪
    ，依上開規定，若其犯罪情節輕微，顯可憫恕，認為依刑法
    第59條規定減輕其刑仍嫌過重者，得予免除其刑。
　⒉被告於警詢對案情內容雖答非所問，惟佐以上開國防醫學院
    三軍總醫院北投分院函所載被告患有失智症併受妄想內容影
    響等情，被告言談顯示思考已出現嚴重失組織現象，其整體
    認知功能極可能已受長期未治療之精神疾病病情影響而嚴重
    退化，原審審酌前述被告之前開病史及精神狀況，認被告所
    為本件竊盜犯行，其犯罪手段和平，竊得財物為球鞋一雙，
    犯後已發還被害人，被害人不提告，認其情節輕微，縱依刑
    法第59條規定減輕其刑，仍有過重，以犯罪之宣告，即足收
    非難之效，依刑法第61條第2款之規定免除其刑。復說明：
　　刑法第38條之1第1項前段、第3項規定，犯罪所得，屬於犯
    罪行為人者，沒收之，於全部或一部不能沒收或不宜執行沒
    收時，追徵其價額；又宣告沒收或追徵，有過苛之虞、欠缺
    刑法上之重要性、犯罪所得價值低微，或為維持受宣告人生
    活條件之必要者，得不宣告或酌減之刑法第38條之2第2項亦
    定有明文。是刑法對於犯罪所得之沒收，固採義務沒收原則
    ，然對於宣告犯罪所得沒收或追徵其價額於個案運用有過苛
    之虞、欠缺刑法上之重要性、犯罪所得價值低微或為維持受
    宣告人生活條件之情形，得不予宣告沒收或追徵其價額，以
    節省法院不必要之勞費，並調節沒收之嚴苛性。本案被告固
    有犯罪所得，惟經告訴人領回，有卷附之贓物認領保管單可
    佐，依刑法第38條之1第5項規定不予宣告沒收。其認事用法
    尚無不當，諭知免刑亦無違誤，檢察官上訴意旨指摘原審依
    刑法第61條第2款之規定免除其刑難認適當；被告上訴否認
    犯罪云云，均無理由，其上訴均應予駁回。
據上論斷，應依刑事訴訟法第368條，判決如主文。
本案經檢察官鄭龍照到庭執行職務。
中　　華　　民　　國　　110 　年　　1 　　月　　27　　日
                  刑事第十六庭  審判長法　官  葉騰瑞
                                      法　官  陳芃宇
                                      法　官  莊明彰
以上正本證明與原本無異。
不得上訴。
                                      書記官  蘇佳賢
中　　華　　民　　國　　110 　年　　1 　　月　　27　　日